臺灣高雄地方法院民事簡易判決　　　　110年度雄簡字第727號
原　　　告　上海商業儲蓄銀行股份有限公司


法定代理人　林志宏　

訴訟代理人　張家銘　
訴訟代理人　陳信宏　
訴訟代理人　林坤煌　
被　　　告　翁秋禎　
訴訟代理人　沈會翔　
兼送達代收人
上列當事人間給付簽帳卡消費款事件，本院於民國110 年9 月7
日言詞辯論終結，判決如下：
    主      文
一、被告應給付原告新臺幣壹拾參萬參仟陸佰捌拾元及自民國一
    百零四年十二月三十日起至清償日止，按週年利率百分之十
    五計算之利息。
二、原告其餘之訴駁回。
三、訴訟費用由被告負擔。
四、本判決第一項得假執行。但被告如以新臺幣壹拾參萬參仟陸
    佰捌拾元供擔保後，得免為假執行。
    事實及理由
一、被告經合法通知，未於言詞辯論期日到場，核無民事訴訟法
    第386 條各款所列情，爰依原告聲請，由其一造辯論而為判
    決。
二、原告主張：被告於94年3 月4 日向原告申領信用卡，原告於
    94年3 月8 日核發卡號：0000000000000000號信用卡予被告
    ，依約被告得持卡消費但應依約繳款，被告未依約繳款全部
    債務視為到期，依約定條款第15條定，得請求利息，被告僅
    依約繳款至95年3 月6 日止，持卡期間積欠本金新臺幣( 下
    同) 133,680 元及已到期利息8,827 元( 卷第173 頁、第
    253 頁計算式，消費及繳款明細詳如卷第215-217 頁造信用
    卡契約約定及消費借貸法律關係( 卷第239 頁) 請求被告給
    付信用卡帳款。聲明：被告應給付原告133,680 元及自104
    年12月20日起至清償日止，按週年利率15% 計算之利息( 利
    息減縮自支付命令送達日往前推算5 年起算，卷第365 頁)
    。
三、被告未於言詞辯論期日到場，惟據提出書狀答辯以：
  ㈠原告提出之消費明細表為私文書，係以電腦文書作業軟體編
    排後列印製作，被告從未接獲原告任何請求清償消費款之通
    知，原告提出之消費明細表、繳款明細表，被告均否認為真
    正。
  ㈡被告要為時效抗辯，其中原告消費明細表所列( 卷第85頁)
    95年1 月6 日956 元債權，被告已於95年3 月6 日繳款4,13
    5 元清償；其餘各筆消費款本金被告都要為請求權已罹於15
    年時效的時效抗辯，則利息部分被告亦應隨同消滅而不能請
    求( 卷第209-211 頁、第221-225 頁) 。
    聲明：原告之訴及假執行之聲請均駁回。
四、本院的判斷：
  ㈠按私文書應由舉證人證其真正。但他造於其真正無爭執者，
    不在此限；私文書經本人或其代理人簽名、蓋章或按指印或
    有法院或公證人之認證者，推定為真正。當事人就其本人之
    簽名、蓋章或按指印為不知或不記憶之陳述者，應否推定為
    真正，由法院審酌情形斷定之，民事訴訟法第357 、358 條
    分別定有明文。又文書之證據力，有形式上證據力與實質上
    證據力之分。前者係指真正之文書即文書係由名義人作成而
    言；後者則為文書所記載之內容，有證明應證事實之價值，
    足供法院作為判斷之依據而言。必有形式上證據力之文書，
    始有證據價值可言。文書之實質上證據力，固由法院根據經
    驗法則，依自由心證判斷之。但形式上證據力，則因其為私
    文書或公文書而分別依民事訴訟法第357 、358 條規定決之
    。次按當事人主張有利於己之事實者，就其事實有舉證之責
    任，民事訴訟法第277 條第1 項前段定有明文。各當事人就
    其所主張有利於己之事實，均應負舉證之責，故一方已有適
    當之證明者，相對人欲否認其主張，即不得不更舉反證。
  ㈡查原告主張之上開事實，業據提出晶片ONE 卡專用申請書及
    約定條款、被告之身分證影本、帳務資料、消費明細表、95
    年5 月10日之催繳存證信函及回執、催收紀錄、請求金額計
    算明細表、歷史帳單等為證( 卷第11-21 頁、第67-85 頁、
    第151-159 頁、第173-203 頁、第255-269 頁、第321-349
    頁) ，經核對無誤，且被告自陳其中原告提出之95年1 月6
    日956 元債權，被告已於95年3 月6 日繳款4,135 元清償，
    亦與原告提出之95年3 月16日繳款金額相符，又依原告提出
    之消費明細所示，其中自94年3 月17日起至94年8 月18日止
    共有10筆均為免息分期金、之後有5 筆為ATM 預借現金提領
    紀錄、之後另有用餐紀錄、特力屋刷卡、中油加油款項等共
    計19筆，均有消費明細可參( 卷第85頁明細表) ，消費時如
    有不實被告應可輕易查證，且被告亦有10筆分期繳款紀錄(
    卷第85頁繳款明細) ，參以原告亦併提出被告之身分證影本
    資料，應堪認原告主張被告有申請使用本件信用卡為真實，
    且被告持卡期間確實有消費借款、亦有部分攤還紀錄，被告
    迄今才爭執原告所提文書真正應無足採；況依常情原告為大
    型金融機構，收放款業務均以電腦登錄，又兩造僅係一般金
    錢往來關係，原告主張之金額非鉅，原告既已提出消費借現
    金刷卡明細及被告繳納分期款等資料，被告否認原告提出之
    上開證據並無理由。
  ㈢按請求權，因十五年間不行使而消滅。但法律所定期間較短
    者，依其規定。又按利息、紅利、租金、贍養費、退職金及
    其他1 年或不及1 年之定期給付債權，其各期給付請求權，
    因5 年間不行使而消滅；消滅時效，自請求權可行使時起算
    ；消滅時效，因請求、起訴而中斷；而依督促程序，聲請發
    支付命令，與起訴有同一效力。民法第125 條、第126 條、
    第128 條前段、第129 條第1 項第1 、3 款、第2 項第1 款
    規定分別定有明文。本件被告最後繳款紀錄之時間為95年6
    月8 日有原告提出之繳款紀錄可參( 卷第85頁背面），縱依
    被告不爭執之最後一筆繳款紀錄亦為95年3 月6 日，計算至
    原告聲請支付命令繫屬本院之109 年12月30日時止( 有收狀
    章可參，卷第9 頁) ，未逾15年，原告本金部分之請求權尚
    未罹於時效應堪認定。
  ㈡被告雖抗辯利息已不能請求，然原告於109 年12月30日聲請
    核發支付命令已如上述，則原告於聲請支付命令繫屬日即
    109 年3 月3 日回溯5 年內之利息債權，尚未罹於時效，故
    原告減縮後請求被告應給付信用卡帳款133,680 元及自104
    年12月30日起至清償日止，按週年利率15% 計算之利息請求
    權，應有理由。原告逾此範圍之利息請求則無理由而應予駁
    回。
五、綜上，原告依消費借貸之法律關係，請求被告給付133,680
    元及自104 年12月30日起至清償日止，按週年利率15% 計算
    之利息，為有理由，應予准許；原告逾上開範圍之請求，即
    無理由而應予駁回。
六、本判決第1 項係依民事訴訟法第427 條所規定之適用簡易訴
    訟程序所為被告敗訴之判決，爰依同法第389 條第1 項第3
    款規定依職權宣告假執行。併依同法第392 條第2 項規定諭
    知被告得供相當擔保金額後免為假執行。
七、本件事證已臻明確，兩造間其餘主張舉證併所提證據，經本
    院審酌認與判決之結果不生影響，不再一一論列，附此敘明
    。
八、結論：本件原告之訴為一部有理由、一部無理由。因此判決
    如主文。本件原告本金部分全部勝訴，訴訟費用應由被告負
    擔。
中    華    民    國   110    年    9     月    28    日
                  高雄簡易庭  法  官    林玉心
以上正本係照原本作成。
如不服本判決，應於送達後20日內，向本院提出上訴狀並表明上
訴理由，如於本判決宣示後送達前提起上訴者，應於判決送達後
20日內補提上訴理由書（須附繕本）。
中    華    民    國   110    年    9     月    28    日
                              書記官    李月君